臺灣臺北地方法院刑事判決　　　　　　　95年度訴字第1481號
公　訴　人　臺灣臺北地方法院檢察署檢察官
被　　　告　乙○○
　　　　　　　　　　許可證編號.
　　　　　　　　　　大陸地區
　　　　　　　　　　　　　　　.
選任辯護人　柯金柱律師
　　　　　　蘇千晃律師
上列被告因違反臺灣地區與大陸地區人民關係條例案件，經檢察
官提起公訴（95年度偵字第12796號），本院判決如下：
    主  文
乙○○共同違反不得使大陸地區人民非法進入臺灣地區之規定未
遂，處有期徒刑陸月，如易科罰金，以銀元佰元即新臺幣玖佰
元折算壹日。
    事  實
一、乙○○係大陸地區人民，前於民國九十年間與臺灣地區人民
    張定豪結婚後來臺，於九十二年間因與甲○○（業經臺灣臺
    北地方法院檢察署檢察官以九十五年度偵字第一二七九六號
    為緩起訴處分）共同在臺北縣三重市○○街租屋居住而結識
    。嗣於九十四年間，乙○○為使其胞兄即大陸地區人民林盛
    金得以進入臺灣地區工作，明知甲○○與林盛金間並無結婚
    之真意，竟與甲○○、林盛金及真實姓名年籍不詳自稱「白
    先生」之成年男子，共同基於使大陸地區人民林盛金非法進
    入臺灣地區及使公務員登載不實公文書復持以行使之犯意聯
    絡，由乙○○及「白先生」承諾待林盛金來臺後，每月將支
    付甲○○新臺幣（下同）五千元，作為以人頭配偶身分假結
    婚使林盛金來臺之代價，並由乙○○負責購買甲○○赴大陸
    地區假結婚之往返機票。嗣甲○○於同年七月四日出境前往
    大陸地區後，旋與林盛金通謀虛偽於同年月六日在大陸地區
    福建省福州市涉外婚姻登記處辦理結婚手續，迨領得福建省
    福州市公證處發給之結婚公證書及結婚證明書，辦妥結婚登
    記後，甲○○旋於同年月十一日獨自先行返臺，並於同年九
    月五日持該結婚公證書及結婚證明書，向財團法人海峽交流
    基金會（下稱海基會）取得認證證明後，復於同年月十六日
    以配偶身分，自任林盛金進入臺灣地區之保證責任保證人，
    填具「大陸地區人民進入臺灣地區保證書」，持向臺北市政
    府警察局中山分局（下稱中山分局）圓山派出所警員行使，
    使不知情之承辦警員在該保證書之「對保或證明機關（構）
    簽註意見欄」內，就甲○○確有擔任保證人之資格等不實內
    容對保核章後，甲○○復於同年月二十七日持前開保證書，
    連同「大陸地區人民入出臺灣地區申請書」、結婚證明書、
    海基會證明及戶籍謄本等文件，向內政部警政署入出境管理
    局（下稱境管局）行使，以配偶來臺團聚為由，申請核准林
    盛金入境，足以生損害於警察機關對大陸地區人民在臺戶籍
    資料管理之正確性。嗣經境管局承辦公務員於同年十一月二
    十四日與甲○○面談，認甲○○言詞閃爍，乃要求其補送存
    款證明及其與林盛金結識迄今之電話通聯紀錄，再進行第二
    次面談；乙○○獲悉後，乃囑甲○○與「白先生」聯絡，由
    「白先生」指示甲○○於同年十二月一日前往臺北國際商業
    銀行建成分行（下稱臺北商銀建成分行）開立帳戶，並由陪
    同到場之不知情之真實姓名年籍不詳自稱「張媽媽」之成年
    女子提供一百三十二萬六千四百三十六元存入上開甲○○之
    帳戶後，甲○○及「張媽媽」復於翌日前往臺北商銀建成分
    行申領該帳戶之存款餘額證明書，再由「張媽媽」將該證明
    書轉交乙○○，由乙○○持該證明書及甲○○之行動電話通
    聯紀錄向境管局補件。嗣經該局承辦公務員於九十五年三月
    一日對甲○○進行第二次面談時，甲○○坦承與林盛金假結
    婚，境管局乃於同年月十六日否准其申請，乙○○等人因而
    無法使林盛金進入臺灣地區而未遂。
二、案經境管局移送內政部警政署刑事警察局函請臺北市政府警
    察局指揮中山分局報請臺灣臺北地方法院檢察署檢察官偵查
    起訴。
    理  由
壹、關於證據能力方面：
一、按九十二年九月一日施行之刑事訴訟法，已酌採英美法系之
　　傳聞法則，其中第一百五十九條第一項明定被告以外之人，
　　於審判外之言詞或書面陳述，除法律有規定者外，不得作為
    證據，用以保障被告之反對詰問權。而本法所規定傳聞法則
    之例外，其中就被告以外之人於偵查中向檢察官所為之陳述
    ，因檢察官代表國家偵查犯罪時，原則上當能遵守法定程序
    ，且被告以外之人如有具結能力，仍應依法具結，以擔保其
    係據實陳述，故於第一百五十九條之一第二項明定「除顯有
    不可信之情況者外」，得為證據；又被告以外之人於檢察事
    務官、司法警察官或司法警察調查中所為之陳述，基於實體
    發現真實之訴訟目的，如於審判中有第一百五十九條之三所
    列「死亡、身心障礙致記憶喪失或無法陳述、滯留國外或所
    在不明而無法傳喚或傳喚不到、或到庭後無正當理由拒絕陳
    述」等原因而無法陳述或拒絕陳述之各款情形之一，經證明
    其調查中所為陳述絕對「具有可信之特別情況」，且為證明
    犯罪事實之存否所「必要」者，亦例外地賦與證據能力。是
    所謂「顯有不可信性」與「絕對特別可信性」，係指陳述是
    否出於供述者之真意、有無違法取供情事之信用性而言，故
    應就偵查或調查筆錄製作之原因、過程及其功能等加以觀察
    其信用性，據以判斷該傳聞證據是否有顯不可信或有特別可
    信之情況而例外具有證據能力，並非對其陳述內容之證明力
    如何加以論斷，二者之層次有別，不容混淆。
二、再按憲法第十六條保障人民之訴訟權，就刑事被告而言，包
    含其在訴訟上應享有充分之防禦權，刑事被告詰問證人之權
    利，即屬該等權利之一，且屬憲法第八條第一項規定「非由
    法院依法定程序不得審問處罰」之正當法律程序所保障之權
    利；此等憲法上權利之制度性保障，有助於公平審判，及發
    見真實之實現，以達成刑事訴訟之目的，為確保被告對證人
    （含其他具證人適格之人）之詰問權，證人於審判中，應依
    人證之法定程序，到場具結陳述，並接受被告之詰問，其陳
    述始得作為認定被告犯罪事實之判斷依據（司法院大法官會
    議釋字第五八二號解釋文及解釋理由參照）。如法官於審判
    外或檢察官於偵查中訊問被告以外之人之程序，未予被告或
    其辯護人行使反對詰問權之機會，除非該陳述人因死亡、或
    身心障礙致記憶喪失或無法陳述、或滯留國外或所在不明而
    無法傳喚或傳喚不到、或到庭後無正當理由拒絕陳述外，均
    應傳喚該陳述人到庭使被告或其辯護人有行使反對詰問權之
    機會，否則該審判外向法官所為陳述及偵查中向檢察官所為
    陳述，均不容許作為證據，以保障被告之反對詰問權，並符
    憲法第八條第一項及第十六條之規定意旨（最高法院九十四
    年度臺上字第三七二八號判決意旨參照）。
三、查證人甲○○於警詢（包括境管局第二次面談）時之陳述，
    依刑事訴訟法第一百五十九條第一項之規定，固無證據能力
    ，惟證人甲○○業經本院合法傳拘不到，而其於九十五年三
    月一日及四月二十七日接受警詢時，距其九十四年七月間前
    往大陸地區與林盛金結婚，尚未逾一年，足認其警詢時之記
    憶應屬清晰，且顯然無外力干擾或介入而為陳述，九十五年
    三月一日及四月二十七日警詢時所述又大致相符，復無證據
    足認係公務員違背法定程序所取得，自堪認證人甲○○於警
    詢所為陳述之客觀外部情況，當有可信性特別情況。參以其
    陳述涉及被告乙○○有無使林盛金非法進入臺灣地區之事實
    ，乃用以證明被告犯罪與否，足認其陳述對被告犯罪事實之
    存否具有必要性。揆諸前開規定及最高法院判決意旨，其於
    警詢（含第二次面談）時之陳述，自有證據能力。
四、至證人甲○○於偵查中向檢察官所為之證述，業經具結，其
    應擔負偽證罪責，有證人結文附卷可稽（見九十五年度偵字
    第一二七九六號卷第九二頁），且非公務員違背法定程序所
    取得，足認其於偵查中向檢察官所為之證述，並無顯不可信
    之情況，復經本院合法傳拘不到，揆諸前開規定及最高法院
    判決意旨，其於偵查中向檢察官所為之證述，亦得作為證據
    。
貳、實體方面：
一、訊據被告乙○○固坦承有介紹其胞兄林盛金與甲○○結識進
    而結婚之事實，亦不否認其有出資購買甲○○赴大陸地區結
    婚之往返機票等情，惟矢口否認有何使大陸地區人民非法進
    入臺灣地區犯行，辯稱：伊因見甲○○數度婚姻失敗，乃於
    九十三年間介紹甲○○與已離婚之林盛金認識後，甲○○與
    林盛金有通電話聯繫，伊僅係居間牽紅線，甲○○與林盛金
    係真結婚，但婚後甲○○可能改變心意，才聲稱係假結婚云
    云。經查：
  (一)前揭被告與甲○○、林盛金及真實姓名年籍不詳自稱「白先
    生」之成年男子，共同利用甲○○與林盛金假結婚之方式，
    意圖使林盛金進入臺灣地區，嗣經境管局與甲○○面談，認
    甲○○言詞閃爍，乃要求其補送存款證明及其與林盛金結識
    迄今之電話通聯紀錄；被告乃經由「白先生」覓得「張媽媽
    」提供資金，再由甲○○依指示前往銀行開戶，申領存款餘
    額證明書後，由被告持該證明書及甲○○之行動電話通聯紀
    錄向境管局補件，惟經該局對甲○○進行第二次面談，甲○
    ○坦承與林盛金假結婚，被告等人始未得逞等事實，迭據證
    人甲○○於警詢（包括境管局於九十五年三月一日第二次面
    談）及偵查時證述明確（見九十五年度偵字第一二七九六號
    卷第九至一一頁、第四０至四二頁、第八九頁），並有福建
    省福州市公證處結婚公證書暨結婚證明書、海基會證明、存
    款餘額證明書、境管局面談通知書、大陸地區人民入出臺灣
    地區申請書、入出境紀錄、戶籍謄本、大陸地區人民進入臺
    灣地區保證書、境管局九十五年七月十日境平俊字第０九五
    一０七二二八二０號函暨所附大陸同胞申請來臺查詢資料、
    第二次面談結果建議表及境管局九十五年十一月二十三日境
    信冉字第０九五一０七九四六四０號函附第一次面談建議表
    等件附卷可稽（見九十五年度偵字第一二七九六號卷第一二
    至二一頁、第三一頁、第三八至三九頁、第四七頁、第五五
    至五八頁、第六三至六四頁、第七一至七六頁、本院卷第四
    一至四二頁），已堪認定。
  (二)被告雖辯稱：伊於九十三年間介紹甲○○與已離婚之林盛金
    認識後，甲○○與林盛金有通電話聯繫，伊僅係居間牽紅線
    ，甲○○與林盛金係真結婚云云，而證人甲○○於警詢及偵
    查中固不否認被告於九十三年間介紹其與林盛金認識交往，
    其有以電話與林盛金聯絡之事實（見九十五年度偵字第一二
    七九六號卷第一０頁、第八九頁），並有甲○○之行動電話
    通聯紀錄在卷可參（見本院卷第四九至五二頁），惟查證人
    甲○○於九十五年三月一日接受境管局承辦公務員面談時明
    確指證：被告與「白先生」於九十四年四月至五月份，在被
    告位於臺北市○○街住處，指示伊充當人頭，先前往大陸與
    林盛金虛偽結婚，再幫助林盛金入境非法工作。嗣伊於九十
    四年七月三日前往被告住處，由被告交付機票給伊，並告知
    伊在大陸一切開銷，均由林盛金負責支付，伊只需前往大陸
    與林盛金辦理假結婚即可，被告與「白先生」並表示待林盛
    金入境後，每月支付伊五千元作為報酬，直至林盛金離境為
    止；另被告有將存款餘額證明書交給伊，但該證明書及電話
    通聯紀錄係由被告送至境管局補件等語（見九十五年度偵字
    第一二七九六號卷第四一至四二頁），於九十五年四月二十
    七日在中山分局接受警詢時亦不否認係被告及「白先生」指
    示其充當人頭與林盛金辦理假結婚，以利林盛金來臺工作，
    並表示事成後，其每月可得五千元，另存款餘額證明書係被
    告介紹「白先生」指示其與「張媽媽」一同至銀行辦理開戶
    ，由「張媽媽」提供資金存入該帳戶，並取得存款餘額證明
    書後，「張媽媽」隨即將該證明書及帳戶取走，二日後伊再
    前往被告住處拿取該證明書，但第一次面談後補件所附資料
    係由被告送至境管局等情（見九十五年度偵字第一二七九六
    號卷第一０至一一頁），於偵查中復證稱：伊於境管局面談
    及中山分局警詢時所述屬實，伊係假結婚等語明確（見九十
    五年度偵字第一二七九六號卷第八九頁），且被告於警詢時
    亦不否認存款餘額證明書係由「張媽媽」提供資金協助取得
    後，交由其轉交甲○○等情（見九十五年度偵字第一二七九
    六號卷第七頁），顯見被告明知甲○○與林盛金並無結婚之
    真意，仍夥同「白先生」、甲○○及林盛金等人，以甲○○
    與林盛金結婚為手段，以達使林盛金來臺工作之目的。被告
    雖否認甲○○所證其與林盛金係假結婚乙節，惟如甲○○確
    有與林盛金結婚之真意，應無供述不利於己之事實而自陷於
    罪之可能，且被告既自承與甲○○並無怨隙（見九十五年度
    偵字第一二七九六號卷第七頁），衡情甲○○亦無設詞攀誣
    ，甘冒偽證刑責之必要，是其證言應屬可採。至其縱有與林
    盛金電話聯繫之行為，亦僅能證明其與林盛金有互動往來之
    事實，尚不足以認定渠等有結婚之真意。被告雖另提出甲○
    ○與林盛金在大陸地區結婚宴客及共同出遊之照片（見本院
    證物袋），然此僅足證明甲○○與林盛金有結婚之形式，亦
    無從認定渠等有結婚之真意，自不足為有利於被告之證據。
    被告所辯甲○○與林盛金係真結婚云云，顯屬無稽，不足採
    信。本件事證明確，被告犯行洵堪認定，應予依法論科。
二、按臺灣地區與大陸地區人民關係條例第七十九條第一項處罰
    違反同條例第十五條第一款所定使大陸地區人民非法進入臺
    灣地區罪，凡非經合法手續進入者皆包含之。使大陸地區人
    民以假結婚真入境之脫法方式，進入臺灣地區，即該當本罪
    ，自非以偷渡者為限（最高法院九十二年度臺上字第四０號
    判決意旨參照）。又臺灣地區入出境保證書，若其所載內容
    係保證人對於被保人來臺後負多項保證責任，如有違反，保
    證人願接受法令懲處等文字，固屬私文書（最高法院七十年
    度臺上字第二二一號判例意旨參照），惟該保證書應送保證
    人戶籍地警察機關（構）辦理對保手續，且查保證書下方之
    「對保或證明機關（構）簽註意見欄」，係由辦理對保之派
    出所警勤區員警審核當事人資料後，就保證人是否虛設戶籍
    及有無擔任保證人之資格簽註意見並核章，此觀諸「大陸地
    區人民進入臺灣地區許可辦法」第十七條及第十八條之規定
    即明，故該保證書之「對保或證明機關（構）簽註意見欄」
    部分，應認具公文書之性質。
三、查被告等人利用甲○○與大陸地區人民林盛金假結婚之脫法
    方式，欲使林盛金進入臺灣地區，惟尚未生入境之結果，核
    被告所為，係違反臺灣地區與大陸地區人民關係條例第十五
    條第一款不得使大陸地區人民非法進入臺灣地區之規定，應
    依同條例第七十九條第四項、第一項規定論處。又被告等人
    以不實之結婚事項，使警員在「大陸地區人民進入臺灣地區
    保證書」上就不實之保證人資格等內容對保核章後，被告等
    人復將該等內容不實之保證書持向境管局行使，自足以生損
    害於警察機關對大陸地區人民在臺戶籍資料管理之正確性，
    核被告所為，係犯刑法第二百十六條、第二百十四條之行使
    使公務員登載不實公文書罪。
四、再查被告行為後，刑法業於九十四年二月二日修正公布，九
    十五年七月一日起施行。按行為後法律有變更者，適用行為
    時之法律，但行為後之法律有利於行為人者，適用最有利於
    行為人之法律，刑法第二條第一項定有明文。茲本條係規範
    行為後法律變更所生新舊法律比較適用之準據法，本身尚無
    新舊法比較之問題，於新法施行後，應一律適用新法第二條
    第一項之規定，為「從舊從輕」之比較（最高法院九十五年
    五月二十三日九十五年度第八次刑事庭會議決議參照）：
  (一)前揭臺灣地區與大陸地區人民關係條例第七十九條第一項、
    刑法第二百十六條、第二百十四條等罪之規定，於本次刑法
    修正時雖未併予修正，而無新舊法比較之問題，惟其法定刑
    除有期徒刑及拘役外，尚有罰金刑，而關於罰金刑部分，刑
    法第三十三條第五款既已修正，自有修正前後刑法第三十三
    條第五款比較適用之問題（臺灣高等法院暨所屬法院九十五
    年十二月十三日法律座談會刑事類提案第一號、第二號研討
    結果參照）。茲修正後之刑法第三十三條第五款已將罰金刑
    之最低額由銀元一元即新臺幣三元，提高為新臺幣一千元，
    比較新、舊法結果，自以被告行為時即修正前之刑法第三十
    三條第五款規定較有利於被告，應依刑法第二條第一項前段
    ，適用修正前之刑法第三十三條第五款規定。
  (二)刑法第五十五條關於牽連犯之規定業經刪除，則被告所犯各
    罪，應予分論併罰。比較新、舊法結果，適用被告行為時之
    法律即修正前刑法第五十五條牽連犯之規定，較有利於被告
    ，自應適用修正前之刑法第五十五條。
  (三)又刑法第二條第一項規定，係規範行為後「法律變更」所生
    新舊法比較適用之準據法。故如新舊法處罰之輕重相同，即
    無比較適用之問題，非此條所指之法律有變更，即無本條之
    適用，應依一般法律適用原則，適用裁判時法。其為純文字
    修正者，更應同此（最高法院九十五年十一月七日第二十一
    次刑事庭會議決議參照）。從而：
  1.被告行為後，刑法施行法業於九十五年六月十四日增訂公布
    第一條之一，其中第一項規定：「中華民國九十四年一月七
    日刑法修正施行後，刑法分則編所定罰金之貨幣單位為新臺
    幣」，第二項前段明定：「九十四年一月七日刑法修正時，
    刑法分則編未修正之條文定有罰金者，自九十四年一月七日
    刑法修正施行後，就其所定數額提高為三十倍」，揆諸本條
    之立法理由說明謂：「……考量新修正之刑法施行後，不再
    適用現行法規所定貨幣單位折算新臺幣條例，為使罰金數額
    趨於一致，避免衍生新舊法比較適用問題，以緩和實務適用
    法律之衝擊，於不變動罰金數額之前提下，爰為第二項規定
    。」可知本條之規定，即在於避免就罰金之提高比較新舊法
    ，且依本條規定，將罰金貨幣單位改為新臺幣，再予提高三
    十倍，等於依罰金罰鍰提高標準條例第一條前段提高十倍後
    ，折算為新臺幣之金額，故實際上並無變更，不在法律變更
    比較新舊法之列。而法官除有特別規定外，應依現時有效法
    律裁判之原則，應逕行適用刑法施行法第一條之一第一、二
    項規定，而不再適用罰金罰鍰提高標準條例第一條前段之規
    定。則刑法分則編未修正之條文（如被告所犯之刑法第二百
    十四條）定有罰金者，自九十四年一月七日刑法修正施行後
    ，應適用刑法施行法第一條之一之規定（臺灣高等法院暨所
    屬法院九十五年十二月十三日法律座談會刑事類提案第十六
    、十七、十八、十九號研討結果參照）。
  2.刑法第二十八條關於共犯之規定，由原條文：「二人以上共
    同實施犯罪之行為者，皆為正犯」，修正為：「二人以上共
    同實行犯罪之行為者，皆為正犯」，其修正理由係為釐清陰
    謀共同正犯、預備共同正犯、共謀共同正犯是否合乎本條規
    定之正犯要件。而被告與甲○○、林盛金及「白先生」間就
    前揭犯行有犯意聯絡及行為分擔，不論依修正前、後之規定
    ，均為共同正犯，對被告而言並無有利或不利之情形，揆諸
    前揭說明，自不生新舊法比較之問題，應逕依修正後之刑法
    第二十八條，論以共同正犯
  3.刑法第二十五條、第二十六條關於未遂犯之規定業經修正，
    其中就一般未遂犯之處罰要件與處罰效果，舊法於第二十五
    條第二項及第二十六條前段分設規定，此次修正將第二十六
    條前段關於「未遂犯之處罰，得按既遂犯之刑減輕之」一般
    未遂犯處罰效果之規定，改列第二十五條第二項後段，使第
    二十五條規範一般未遂犯之規定趨於完整，第二十六條則專
    為規範「不能未遂」，以利體例之清晰（參照修正理由）。
    茲被告既屬已著手於使大陸地區人民非法進入臺灣地區行為
    之實行而不遂之一般未遂犯，不論依修正前刑法第二十五條
    、第二十六條前段，或修正後刑法第二十五條之規定，均為
    一般未遂犯，對被告而言並無有利或不利之情形，揆諸前揭
    說明，自不生新舊法比較之問題，應逕依修正後之刑法第二
    十五條規定，論以未遂犯，併此敘明。
五、茲被告使公務員登載不實公文書之低度行為，應為行使使公
    務員登載不實公文書之高度行為所吸收，不另論罪。其與甲
    ○○、林盛金及「白先生」間，就前揭犯行有犯意聯絡及行
    為分擔，為共同正犯。又其行使使公務員登載不實公文書之
    目的，在使大陸地區人民非法進入臺灣地區，所犯上開二罪
    間有方法目的之牽連關係，依修正前刑法第五十五條之規定
    ，應從一重之使大陸地區人民非法進入臺灣地區罪論處。其
    雖已著手於使大陸地區人民林盛金非法進入臺灣地區犯行之
    實施，惟尚未使林盛金入境，為未遂犯，爰依刑法第二十五
    條第二項之規定，減輕其刑。爰審酌被告等人為使林盛金來
    臺工作，竟利用假結婚之方式，欲使林盛金非法進入臺灣地
    區，影響主管機關對於大陸地區人民來臺之管理，犯後復飾
    詞卸責，否認犯行，態度不佳，然被告並無前科（見本院卷
    第五頁之臺灣高等法院被告前案紀錄表），且於林盛金進入
    臺灣地區前即遭查獲，所為尚未生任何實害等一切情狀，量
    處如主文所示之刑。
六、末查被告行為後，刑法第四十一條亦已於九十四年二月二日
    修正公布，九十五年七月一日起施行，其中第一項前段修正
    為「犯最重本刑為五年以下有期徒刑以下之刑之罪，而受六
    個月以下有期徒刑或拘役之宣告者，得以新臺幣一千元、二
    千元或三千元折算一日，易科罰金」，然依被告行為時法律
    ，即修正前刑法第四十一條第一項前段：「犯最重本刑為五
    年以下有期徒刑以下之刑之罪，而受六個月以下有期徒刑或
    拘役之宣告，因身體、教育、職業、家庭之關係或其他正當
    事由，執行顯有困難者，得以一元以上三元以下折算一日，
    易科罰金」，暨修正前罰金罰鍰提高標準條例第二條（現已
    刪除）：「依刑法第四十一條易科罰金者，均就其原定數額
    提高為一百倍折算一日；法律所定罰金數額未依本條例提高
    倍數，或其處罰法條無罰金刑之規定者，亦同」等規定，易
    科罰金之折算標準最高為銀元三百元即新臺幣九百元，最低
    為銀元一百元即新臺幣三百元。比較新、舊法結果，適用被
    告行為時即修正前之法律，對被告較為有利，爰併依刑法第
    二條第一項前段之規定，適用修正前刑法第四十一條第一項
    前段，諭知易科罰金之折算標準。
據上論斷，應依刑事訴訟法第二百九十九條第一項前段，臺灣地
區與大陸地區人民關係條例第七十九條第四項、第一項，刑法第
十一條前段、第二條第一項前段、第二十八條、第二百十六條、
第二百十四條、第二十五條第二項、修正前刑法第五十五條、第
四十一條第一項前段，刑法施行法第一條之一第一項、第二項前
段，修正前罰金罰鍰提高標準條例第二條，現行法規所定貨幣單
位折算新臺幣條例第二條，判決如主文。
本案經檢察官黃士元到庭執行職務
中　　華　　民　　國　　96　　年　　1 　　月　　12　　日
　　　　　　　　　刑事第八庭審判長法　官　陳德民
                                  法  官  唐于智
                                  法  官  陳芃宇
以上正本證明與原本無異。
如不服本判決，應於判決送達後10日內，向本院提出上訴狀。
　　　　　　　　　　　　　    　　書記官　周小玲
中　　華　　民　　國　　96　　年　　1 　　月　　18　　日
附錄本案論罪科刑法條全文：
臺灣地區與大陸地區人民關係條例第15條
下列行為不得為之：
一  使大陸地區人民非法進入臺灣地區。
二  明知臺灣地區人民未經許可，而招攬使之進入大陸地區。
三  使大陸地區人民在臺灣地區從事未經許可或與許可目的不符
之活動。
四  僱用或留用大陸地區人民在臺灣地區從事未經許可或與許可
範圍不符之工作。
五  居間介紹他人為前款之行為。
臺灣地區與大陸地區人民關係條例第79條
違反第15條第1款規定者，處1年以上7年以下有期徒刑，得併科
新臺幣一百萬元以下罰金。
意圖營利而犯前項之罪者，處3年以上10年以下有期徒刑，得併
科新臺幣五百萬元以下罰金。
前二項之首謀者，處5年以上有期徒刑，得併科新臺幣一千萬元
以下罰金。
前三項之未遂犯罰之。
中華民國船舶、航空器或其他運輸工具所有人、營運人或船長、
機長、其他運輸工具駕駛人違反第15條第1款規定者，主管機關
得處該中華民國船舶、航空器或其他運輸工具一定期間之停航，
或廢止其有關證照，並得停止或廢止該船長、機長或駕駛人之職
業證照或資格。
中華民國船舶、航空器或其他運輸工具所有人，有第1項至第4項
之行為或因其故意、重大過失致使第三人以其船舶、航空器或其
他運輸工具從事第1項至第4項之行為，且該行為係以運送大陸地
區人民非法進入臺灣地區為主要目的者，主管機關得沒入該船舶
、航空器或其他運輸工具。所有人明知該船舶、航空器或其他運
輸工具得沒入，為規避沒入之裁處而取得所有權者，亦同。
前項情形，如該船舶、航空器或其他運輸工具無相關主管機關得
予沒入時，得由查獲機關沒入之。
中華民國刑法第216條
行使第210條至第215條之文書者，依偽造、變造文書或登載不實
事項或使登載不實事項之規定處斷。
中華民國刑法第214條
明知為不實之事項，而使公務員登載於職務上所掌之公文書，足
以生損害於公眾或他人者，處3年以下有期徒刑、拘役或5百元以
下罰金。
